臺灣桃園地方法院刑事判決　　　　　　　　94年度訴字第94號
公　訴　人　臺灣桃園地方法院檢察署檢察官
被　　　告　甲○○　男　34歲.
　　　　　　　　　　　號（另案在臺灣桃園監獄執行）
上列被告因妨害自由等案件，經檢察官提起公訴（93年度偵字第
7913號），本院合議庭裁定改依簡式審判程序，茲判決如下：
    主  文
甲○○共同以非法方法剝奪人之行動自由，處有期徒刑捌月；又
共同損壞他人機車之三角臺、前擋板、內箱、前土除、土除支架
、腳踏板、左右邊條、右後視鏡、下土除、電池，足生損害於他
人，處有期徒刑月。應執行有期徒刑拾月。
    事  實
一、甲○○曾因違反著作權法案件，經本院於民國 92年9月23日
    以92年度簡上字第231號判決判處有期徒刑3月確定在案；又
    因違反著作權法案件，經本院於93年7 月19日以93年度簡字
    第294 號判決判處有期徒刑5 月確定在案；前開二罪經本院
    於93年10月26日以93年度聲字第2510號裁定定其應執行刑有
    期徒刑7 月；其另因違反臺灣地區與大陸地區人民關係條例
    案件，經本院於93年7 月30日以93年度壢簡字第1006號判決
    判處拘役50日。前開應執行有期徒刑7 月、拘役50日部分接
    續執行，刑期自93年6 月16日起算，現仍在執行中（不構成
    本件累犯要件）。甲○○於93年1 月11日23時30分許，在桃
    園縣新屋鄉永安漁港附近，見其父連武因懷疑乙○○損壞連
    武之魚網而與乙○○發生爭執，心生不滿，即思教訓乙○○
    ，遂基於傷害及妨害自由之犯意，持石頭等物毆打乙○○，
    待乙○○不支倒地後，強行將乙○○拉至其所駕駛之車牌號
    碼Ｇ7 ─4073號自用小貨車內，將乙○○載往其位於桃園縣
    新屋鄉永安村14鄰崁頭厝74之8 號住處，以此非法方法剝奪
    乙○○之行動自由。甲○○並在其住處洗手間內，基於前開
    傷害之接續犯意，以拳頭毆打乙○○，並逼迫乙○○下跪，
    以此強暴方法使乙○○行下跪之無義務之事。嗣甲○○再聯
    絡5 名真實姓名、年籍不詳之成年男子至其上址住處後，與
    渠等共同基於妨害自由、傷害之犯意聯絡，先一同將乙○○
    強拖至前開車輛上並載回永安漁港後，分持鋁棒毆打乙○○
    。甲○○因餘憤未消，復另行起意，與該5 名成年男子基於
    毀損之犯意聯絡，分持棍棒敲打乙○○所有停放於該處之車
    牌號碼ＩＢＱ─618 號重型機車，且將該機車推落丟棄在永
    安漁港旁溪流岸邊，乙○○因此受有左側第9 、10、11肋骨
    骨折、左肺挫傷，左股骨粉碎性骨折、右尺骨骨折、臉部撕
    裂傷、會陰部挫傷併陰囊瘀血等傷害，其機車之三角臺、前
    擋板、內箱、前土除、土除支架、腳踏板、左右邊條、右後
    視鏡、下土除、電池等物受有損壞，足生損害於乙○○。其
    後甲○○再將乙○○帶至其上址住處附近某廢棄豬寮旁，方
    於93年1 月12日凌晨1 時40、50分許以電話通知乙○○之弟
    鍾立仁將乙○○帶回，前後剝奪乙○○之行動自由約2 小時
    。
二、案經乙○○訴由臺灣桃園地方法院檢察署檢察官偵查起訴。
    理  由
一、按被告所犯為死刑、無期徒刑、最輕本刑為 3年以上有期徒
    刑之罪或高等法院管轄第一審案件者外，於準備程序進行中
    ，被告先就被訴事實為有罪之陳述時，審判長得告知被告簡
    式審判程序之旨，並聽取當事人、代理人、辯護人及輔佐人
    之意見後，裁定進行簡式審判程序，刑事訴訟法第273條之1
    第1 項定有明文。本件被告甲○○為有罪陳述，且所犯非死
    刑、無期徒刑、最輕本刑為3 年以上有期徒刑之罪或高等法
    院管轄第一審案件，經踐行上開程序後，由合議庭裁定由受
    命法官獨任改依簡式審判程序審理，合先敘明。
二、上開事實，業據被告甲○○於本院審理時坦承不諱，核與告
    訴人乙○○、證人鍾立仁、連武陳述情節互核相符，並有診
    斷證明書3 紙、臺一車業行收據、佑承車業行估價單各1 紙
    、照片8 幀在卷可資佐證，顯見被告前開自白確與事實相符
    ，堪以採信。本件事證明確，被告犯行堪以認定，應予依法
    論科。
三、核被告所為，係犯刑法第277 條第1 項傷害罪、第302 條第
    1 項之剝奪他人行動自由罪、第304 條第1 項之強制罪及第
    3 54條毀損罪。被告與5 名真實姓名、年籍不詳之成年人間
    就上揭傷害、剝奪他人行動自由及毀損犯行間有犯意聯絡及
    行為分擔，應論以共同正犯。被告所犯傷害罪、剝奪他人行
    動自由罪與強制罪間，有方法、目的之牽連關係，應依刑法
    第55條之規定，從1 重之剝奪他人行動自由罪論處。被告所
    犯剝奪他人行動自由罪及毀損罪2 罪間，犯意各別，行為互
    殊，可認係分別起意，應予分論併罰。茲審酌被告曾犯有如
    事實欄一所列之前科，有臺灣高等法院被告全國前案紀錄表
    附卷可稽，素行不良，僅因細故即毆打告訴人、毀損其機車
    並妨害其自由，對告訴人造成傷害非輕，迄今未與告訴人達
    成民事上和解，賠償其所受損害，惟犯後坦承犯行等一切情
    狀，各量處如主文所示之刑，並合併定其應執行之刑，以示
    懲儆。
據上論斷，應依刑事訴訟法第299 條第1 項前段，刑法第28條、
第277 條第1 項、第302 條第1 項、第304 條第1 項、第354 條
、第55條、第51條第5 款，罰金罰鍰提高標準條例第1 條前段，
判決如主文。
本案經檢察官古慧珍到庭執行職務。
中　　華　　民　　國　　94　　年　　1 　　月　　31　　日
                  刑事第十庭    法　官　  蔡和憲
以上正本證明與原本無異。
如不服本判決書，應於送達後10日內，向本院提出上訴狀
                                書記官    常毓生
中　　華　　民　　國　　94　　年　　1 　　月　　31　　日
中華民國刑法第277條第1項：
傷害人之身體或健康者，處三年以下有期徒刑、拘役或一千元以
下罰金。
中華民國刑法第302條第1項：
私行拘禁或以其他非法方法，剝奪人之行動自由者，處五年以下
有期徒刑、拘役或三百元以下罰金。
中華民國刑法第304條第1項：
以強暴、脅迫使人行無義務之事或妨害人行使權利者，處三年以
下有期徒刑、拘役或三百元以下罰金。
中華民國刑法第354條：
毀棄、損壞前二條以外之他人之物或致令不堪用，足以生損害於
公眾或他人者，處二年以下有期徒刑、拘役或五百元以下罰金。
